---
title: "EBI Image"
author: Zaky Fathurrahman
date: 16 Maret 2021
navbar:
  title: "Task 3"
  left:
    - text: "Materi"
      href: Home.html
    - text: "EBI Image"
      href: index.html
    - text: "Profile"
      href: about.html
    - text: "References"
      href: sumber.html
    
output: 
  html_document:
    toc: true
    toc_float: true
    toc_depth: 2
    number_section: false

---
# Instalisasi Package EBI Image
Pertama kita harus menginstal package EBImage terlebih dahulu. kita akan menginstall package BiocManager terlebih dahulu dengan menggunakan code berikut:
```{r}
if (!requireNamespace("BiocManager", quietly = TRUE))
  install.packages("BiocManager")

BiocManager::install("EBImage")
```

# Panggil Gambar
pada step ini akan menampilkan gambar yang akan kita panggil
```{r}
setwd("D:/RStudio/Task 2/Task 3/")
library(EBImage)
Image <- readImage('foto.jpeg')
display(Image)
print(Image)
```

# Brightness
Disini kita dapat mengatur tingkat keceraham pada gambar kita
```{r}
Image1 <- Image + 0.2
Image2 <- Image - 0.2
par(mfrow= c(1,2))
plot(Image1)
plot(Image2)
```

# Adjusting Contrast
Disini tempat kita mengatur tingkat kontras pada gambar kita
```{r}
Image3 <- Image * 0.5
Image4 <- Image * 2
par(mfrow= c(1,2))
plot(Image3)
plot(Image4)
```

# Gamma Correction
Code berikut digunakan untuk mengatur Gamma Correction pada foto
```{r}
Image5 <- Image ^ 2
Image6 <- Image ^ 0.7
par(mfrow= c(1,2))
plot(Image5)
plot(Image6)
```

# Cropping
Untuk memotong gambar kita menggunakan code berikut
```{r}
display(Image[189:500, 100:600,])
```

# Spatial Transformation (Rotasi)
Untuk memutar gambar kita menggunakan code berikut
```{r}
Imagetr <- translate(rotate(Image, 45), c(50, 0))
display(Imagetr)
```

# Color Management
Untuk memanajemen warna atau mengubah warna kita menggunakan code berikut
```{r}
colorMode(Image) <- Grayscale
display(Image)
print(Image)
colorMode(Image) <- Color
display(Image)
```

# Filtering
Ini digunakan untuk mengubah atau menggunakan filter
# High Pass Filter
```{r}
fLow <- makeBrush(21, shape= 'disc', step=FALSE)^2
fLow <- fLow/sum(fLow)
Image.fLow <- filter2(Image, fLow)
display(Image.fLow)
```
# Blur Filter
```{r}
fHigh <- matrix(1, nc = 3, nr = 3)
fHigh[2, 2] <- -8
Image.fHigh <- filter2(Image, fHigh)
display(Image.fHigh)
```
# Median Filter
```{r}
aa<- medianFilter(Image.fHigh,1.1)
par(mfrow= c(1,2))
plot(aa)
plot(Image.fHigh)
Image <- readImage("foto.jpeg")
medFltr <- medianFilter(Image, 1.1)
display(medFltr)
```
